【裁判字號】    92,易,907
【裁判日期】    920818
【裁判案由】    違反商標法
【裁判全文】
ZO灣彰化地方法院刑事判決                          九十二年度易字第九七號
    公  訴  人  臺灣彰化地方法院檢察署檢察官
    被      告  甲○○
右列被告因違反商標法案件，經檢察官提起公訴（九十二年度偵字第二五七六號），
本院判決如左：
    主  文
甲○○連續為意圖欺騙他人，於同一商品，使用相同及近似於他人註冊商標之圖樣之
商品而販賣，處有期徒刑肆月，如易科罰金，以佰元折算壹日。附表所示之物均沒
收
    事  實
一、甲○○為之樂實業有限公司（下稱之樂公司）之實際負責人（其父梁三樂為名義
    負責人），其明知「ＴＯＹＯＴＡ、ＤＡＩＨＡＴＳＵ、ＨＯＮＤＡ、ＩＳＵＺ
    Ｕ、ＮＩＳＳＡＮ、ＭＩＴＳＵＢＩＳＨＩ、ＶＷ」等商標均已據日商豐田自動
    車股份有限公司、大發工業股份有限公司、本田技研工業股份有限公司、五十鈴
    汽車股份有限公司、日產汽車股份有限公司、三菱重工業股份有限公司、德商福
    斯汽車股份有限公司分別向我國經濟部中央標準局（現已改制為智慧財產局）申
    請註冊登記並取得商標專用權（其審定字號、申請人、商標圖樣、專用期限、指
    定使用商品名稱，均如偵查卷所示），且亦明知未經ＫＡＹ、ＫＡＣＯ、ＰＡＹ
    ＥＮＣＵＲＴＹ、ＭＵＳＡＳＨＩ等國外公司之授權，竟基於意圖欺騙他人之概
    括犯意，未經前開商標專用權人之同意或授權，自民國九十一年一月間起，接受
    新加坡商欣葳企業有限公司（下稱欣葳公司）下單，生產製造仿冒前述品牌商標
    及標示不實產地之汽車零件油封，藉此出口銷售牟利。甲○○所製造生產仿冒前
    述商標汽車油封之商標貼紙及包裝盒則係交由不知情之彰化縣彰化市○○路「紘
    瑋印刷有限公司」印製，並經甲○○包裝黏貼於仿冒前述商標之汽車油封成品後
    ，冒充為該等汽車廠商之原廠商品。嗣於九十一年十一月二十二日，經法務部調
    查局臺中縣調查站在彰化縣和美鎮○○路一七一巷八十三弄六號「之樂實業有限
    公司」內搜索查獲，並扣得如附表所示之物（均責付甲○○保管中）。
二、案經法務部調查局臺中縣調查站移送台灣彰化地方法院檢察署檢察官偵查起訴。
    理  由
一、訊據被告甲○○對右揭事實供承不諱，並有如附表所示之物扣案可資佐證。而該
查扣汽車油封所用標紙上使用之商標圖樣，均經前開公司申請註冊登記取得商標
    專用權，此有經濟部智慧財產局商標註冊資料影本附卷可稽。本件事證至臻明確
    ，被告犯行堪以認定。
二、核被告甲○○所為，係犯商標法第六十二條第一款之仿冒商標罪、同法第六十三
    條之販賣仿冒商標商品罪。其利用不知情之紘瑋印刷有限公司印製仿冒商標之汽
    車零件標貼，乃仿冒商標罪之間接正犯。被告一個販賣仿冒商品之行為，同時侵
    害數個被害人之商標專用權，其一行為同時觸犯數罪名，為想像競合犯之裁判上
    一罪關係，應依刑法第五十五條之規定，論以一罪。其多次仿冒商標及販賣仿冒
    商標商品犯行，均時間緊接，觸犯構成要件相同之罪名，顯係基於概括犯意為之
    ，均應依連續犯之規定以一罪論，並加重其刑。所犯上開二罪，有方法與目的之
    牽連關係，為牽連犯，應從一重之連續仿冒商標罪處斷。本院審酌被告並無不良
    前科，素行良好（參前案紀錄表），犯罪之動機、手段，生產及販賣仿冒商標商
    品有礙交易秩序及社會經濟發展，仿冒汽車零件之數量，犯後坦承犯行之態度等
    一切情狀，量處如主文所示之刑，並諭知易科罰金之折算標準。附表所示編號二
    至編號二十二之扣押物，為仿冒商標之商品，不問屬於犯人與否，均依商標法第
    六十四條規定宣告沒收；附表編號一所示之出貨單，係被告所有，供犯本件犯罪
    所用之物，應依刑法第三十八條第一項第二款併予宣告沒收。另扣案之樂公司之
    進銷項簿、內外銷帳簿、進貨帳簿為之樂公司營業之帳簿資料，並非專供本件犯
    罪所用之物，爰不宣告沒收；另扣案之祥元公司訂貨單、吉達公司與王府井公司
    之出貨單，因被告否認有供貨予前開公司，且無證據證明前開公司有向被告訂購
    仿冒商標產品，亦不宣告沒收。
三、公訴意旨雖認被告另販售前開仿冒商標商品予祥元公司、吉達公司、王府井公司
    ，亦犯上開之罪。然此為被告所否認，綜觀全卷亦無該公司人員之筆錄，自難認
    被告有此部分犯行。本應為無罪之諭知，然此部分犯行，如屬成立，與上開論罪
    部分有連續犯之裁判上一罪關係，不另為無罪之諭知。
據上論斷，應依刑事訴訟法第二百九十九條第一項前段，商標法第六十三條、第六十
四條，刑法第十一條前段、第五十五條、第五十六條、第四十一條第一項前段、第三
十八條第一項第二款，罰金罰鍰提高標準條例第二條，判決如主文。
本案經檢察官田德煙到庭執行職務。
中      華      民      國    九十二    年      八      月    十八      日
                                  臺灣彰化地方法院刑事第一庭
                                    法      官  宋  恭  良
右正本證明與原本無異。
如不服本判決，應於判決送達後十日內，向本院提出上訴狀( 須附繕本 )。
                                    法院書記官  劉  玫  金
中      華      民      國    九十二    年      八      月    二十      日
附錄本案論罪科刑法條全文
商標法第六十二條意圖欺騙他人，有左列情事之一者，處三年以下有期徒刑、拘役或
科或併科新臺幣二十萬元以下罰金：
一  於同一商品或類似商品，使用相同或近似於他人註冊商標之圖樣者。
二  於有關同一商品或類似商品之廣告、標帖、說明書、價目表或其他文
    書，附加相同或近似於他人註冊商標圖樣而陳列或散布者。
商標法第六十三條
明知為前條商品而販賣、意圖販賣而陳列、輸出或輸入者，處一年以下有期徒刑、拘
役或科或併科新臺幣五萬元以下罰金。


司法院資訊處製作；財團法人民間司法改革基金會備份。
